---
title: "Data Undersampling"
output: html_document
date: "2023-12-18"
---

Importa dati:
```{r}
data = read.csv('data.csv')
# physiotherapy = read.csv('physiotherapy.csv')
# data = read.csv('sani.csv')
# data = read.csv('surgery.csv')
```

# Undersampling tenendo 1 osservazione ogni k
```{r}
k = 2
data_undersampled = data[seq(1, dim(data)[1], by = k),]
```

# Undersampling personalizzato per righe

Per lunghezze tra 400 e 600: tenere uguale
Per lunghezze tra 600 e 1000: tenere una osservazione ogni 2
Per lunghezze tra 1000 e 1728: tenere una osservazione ogni 3

Calcola lunghezza della serie di ogni paziente:
```{r}
# Inizializza vettore di 0
len_seq = rep(0, dim(data)[2])

# Calcola la lunghezza della serie per ogni paziente
for (i in 1:dim(data)[2]){
    len_seq[i] = which(is.na(data[,i]))[1] - 1
}

# Imposta manualmente la lunghezza della serie più lunga 
len_seq[which(is.na(len_seq))] = dim(data)[1]
```

Istogramma delle lunghezze delle serie
```{r}
hist(len_seq)
```

Calcola dataframe undersamplato
```{r}
# Calcola il nuovo numero massimo di osservazioni
num_rows = max( max(len_seq[which(len_seq < 600)]), max(floor(len_seq[which(len_seq > 600 & len_seq < 1000)]/2)), max(floor(len_seq[which(len_seq > 1000)]/3 )) )

# Inizializza nuovo dataframe con NA
data_undersampled <- data.frame(matrix(NA, nrow = num_rows, ncol = dim(data)[2]))
colnames(data_undersampled) <- colnames(data)

for(i in 1:dim(data)[2]){
  
  # serie senza NA
  vec = data[1:len_seq[i],i] 
  
  if(len_seq[i] < 600){
    
    vec2 = vec
    
  } else if (len_seq[i] < 1000){
    # serie undersamplata
    vec2 = vec[seq(1, length(vec), by = 2)] 
    
  } else {
    # serie undersamplata
    vec2 = vec[seq(1, length(vec), by = 3)] 
  }
  
  # crea un vettore di NA per gli istanti di tempo rimanenti
  NA_vec = rep(NA, num_rows - length(vec2)) 
  
  # concatena la serie undersamplata e il vettore di NA
  vec2 = c(vec2, NA_vec) 
  
  # Inserisci nel dataframe
  data_undersampled[,i] = vec2
}
```

# Salva il dataframe

```{r}
write.csv(data_undersampled, file = 'Data_Undersampled.csv', row.names = FALSE)
```


